臺灣高等法院刑事裁定　　　　　　　　　94年度聲再字第32號
　　再審聲請人
　　即受判決人　甲○○
上列聲請人因貪污治罪條例等案件，對於本院90年度上訴字第
3935號中華民國91年11月27日第二審判決確定部分（行使公務員
明知為不實之事項，而登載於職務上所掌之公文書部分）（台灣
桃園地方法院86年度訴字第1551號，台灣桃園地方法院檢察署90
年度偵字第12424、8963、14203號），聲請再審，本院裁定如下
：
    主  文
再審及停止執行之聲請均駁回。
    理  由
一、本院前審對聲請人所為之判決計有行使公務員明知為不實之
    事項，而登載於職務上所掌之公文書及行使偽造私文書二部
    分，其中行使偽造私文書部分嗣經最高法院91年台上字第
    3807號判決撤銷發回更審而未確定，有該判決影本附卷可稽
    。是以，本件聲請人係對於本院前審所為之確定判決即關於
    行使公務員明知為不實之事項，而登載於職務上所掌之公文
    書部分提出再審聲請，合先敘明。
二、按再審之聲請，經法院認為無再審理由，以裁定駁回後，不
    得更以同一原因聲請再審，刑事訴訟法第434條第2項定有明
    文。所謂「同一原因」，係指就聲請再審之原因事實，已為
    實體上之裁判者而言（最高法院25年抗字第292 號判例參照
    ）。再按刑事訴訟法第420 條第1 項第6 款所稱發現確實之
    新證據，係指該項證據之本體顯然足為受刑人有利判決，無
    須經過調查者，或就新證據之本身形式上觀察，毋須經調查
    程序，顯然可認為足以動搖原確定之判決，而為受判決人有
    利之判決者而言，如果證據之真偽尚待調查，即與確實證據
    之意義不符，不能據為再審之理由（最高法院19年抗字第8
    號、40年台抗字第2 號判例參照）。
三、再審聲請意旨略以：聲請人於92年8 月23日提出對本院90年
    上訴字第3935號判決確定部分之再審聲請狀，歷經18個月毫
    無消息，迄未獲告知審理結果，惟卻接獲有期徒刑2 年之執
    行通知。另本院92年度聲再字第342 號（聲請人聲請狀誤植
    為93年度聲再字第342 號）係對聲請人92年8 月15日具狀提
    出之再審聲請而為裁定，與本件再審聲請案，完全不同。爰
    提出下列足以動搖原確定判決，而有利於聲請人之確實之新
    證據或原確定判決漏未審酌之證據，請准予再審並裁定停止
    刑之執行：
（一）原確定判決以聲請人於桃園縣龍潭鄉長任內，於建設課承
      辦技士呈報之簽呈上，將內定得標之廠商列在簽呈上批示
      比價廠商之第一位，或以鉛筆加註該廠商之電話之默示方
      式等情，作為認定聲請人以虛偽之比價程序，製作內容不
      實之比價紀錄表之基礎，上開等情是否屬實？原確定判決
      漏未審酌。
（二）關於共同被告黃金德於調查局之供述可證明徐卉慧、陳美
      玲二人確實受雇於廠商，且與廠商間有不為外人知之隱情
      與聯繫，由此並可進而證明聲請人於工程招標之過程完全
      依法辦理，未依法定程序比價及製作虛偽比價紀錄表，純
      屬徐卉慧、陳美玲之個人行為，與聲請人無關。又按營繕
      工程比價流程，聲請人只有依職權批示二家比價及訂底價
      ，從不介入工程之作業暨主持開標，何以原確定判決聲請
      人有罪，卻判相關承辦人員無罪？
（三）本件涉案相關工程金額不過區區數萬元、十幾萬元，聲請
      人任鄉長本身工作繁忙，豈可能為此大費周章探知何廠商
      有意願？何廠商無意願？且果若屬實，相關人、時、地、
      物及目的均未查明。
（四）本件同案被告鍾春菊、陳美玲、歐國在、袁文毅、李文生
      等人於調查站之實際供述內容與筆錄內容迥然不同，本院
      審理時聲請人曾請求勘驗上開人等於調查站接受訊問時之
      錄音、錄影帶，詎料悉遭桃園地檢署消音、消磁。
四、然經查：
（一）本件聲請人於本院90年度上訴字第3935號判決確定後，僅
      曾於92年8 月間向本院提出再審聲請，並經本院92年9 月
      30日92年度聲再字第342 號裁定在案，此有前案紀錄表及
      前案裁定可稽，足見上開再審聲請意旨所稱聲請人於92年
      8 月23日送交本院之再審聲請狀，迄未獲告知審理結果，
      顯係聲請人之誤認，而非事實，且若聲請人迄未得知再審
      聲請之結果，則其又何能得知本院92年度聲再字第342 號
      裁定係針對其92年8 月15日之聲請而為，而與92年8 月23
      日之再審聲請完全無關，從而聲請人此部分再審意旨之指
      述殊無可取。
（二）本院92年度聲再字第342 號裁定理由一記載：「聲請意旨
      略以：‧‧‧（四）鄉公所乃實施分層負責之公務機關，
      在營繕工程比價流程內，非聲請人一人所能主事決定，有
      鄉公所專員游正德在地院證言可稽，聲請人僅負責工程底
      價之核定及批示較優良二家以上營造廠進行比價，絕無圖
      利廠商之情事，又聲請人從未主持開標，亦未主持發包，
      絕無洩漏底價及內定得標商之可能」等語，此部分與本件
      上開再審聲請意旨（二）後段所稱「按營繕工程比價流程
      ，聲請人只有依職權批示二家比價及訂底價，從不介入工
      程之作業暨主持開標，何以原確定判決判聲請人有罪，卻
      判相關承辦人員無罪？」部分，顯係同一事由，該一事由
      業經本院92年度聲再字第342 號裁定認無理由在案，然聲
      請人竟更以同一事由聲請本件再審，揆諸首揭法條及判例
      之規定，自與聲請再審之程序規定有所未合。
（三）聲請人經本院前審判決確定之部分，係行使公務員明知為
      不實之事項，而登載於職務上所掌之公文書罪業如前述，
      惟查該罪並非刑事訴訟法第376 條所定不得上訴第三審之
      罪，聲請人上開聲請再審意旨（一）以前述確定判決有刑
      事訴訟法第421條所定就足生影響於判決之諸多重要證據
      漏未審酌為由提起再審，顯與首揭法條規定亦有未合。
（四）至聲請人上開再審意旨（二）前段、（三）及（四）之部
      分主張有利於聲請人，足使聲請人受無罪判決之證據資料
      部分，經查該等證據均非經調查程序不能認定是否足以動
      搖原確定之判決，是該等證據亦與首揭判例所揭示之確實
      新證據意義不符。
五、綜上所述，本件聲請人所提之再審理由及所附證據，或係以
    同一事由重行聲請再審，而違背再審聲請之程序規定，或係
    以非確實之新證據聲請再審，而非有理由，均應予駁回。聲
    請人之再審聲請既係應予駁回業如前述，且亦未提出有何具
    體法定得停止刑罰執行之事由，則聲請人聲請本院裁定停止
    刑罰之執行，顯亦無理由，亦應予駁回。
據上論結，依刑事訴訟法第433 條、第434 條第1 項，裁定如主
文。
中　　華　　民　　國　　94　　年　　2 　　月　　14　　日
                  刑事第六庭審判長法  官  許國宏
　　                              法  官  洪光燦
                          　　　　法　官  林銓正
以上正本證明與原本無異。
如不服本裁定，應於收受送達後5日內向本院提出抗告狀。
　                                書記官  陳玲憶
中　　華　　民　　國　　94　　年　　2 　　月　　17　　日
